Minutes et répertoires du notaire Étienne GERBAULT, janvier 1615 - décembre 1624 (étude II)
Archives nationales
- Minutes de Étienne GERBAULT, janvier 1615 - décembre 1624; MC/ET/II/83 - MC/ET/II/114
  - Minutes. 1621, janvier - 1621, avril, janvier 1621 - avril 1621; MC/ET/II/102
    - Quittance par Jean-François Bamby, joueur d'instruments, demeurant à Masclat, logé chez le comte de Schomberg, rue Saint-Honoré, âgé de vingt-six ans, le 4 juin prochain, fils de feu Simon Bamby, marchand de vins à Paris, et de Catherine Gilles, à Pierre de Hermès, mercier, demeurant rue de la
      Documents du Minutier central concernant l'histoire de la musique (1600-1650), par Madeleine Jurgens, tome I [études I à X, 1763 actes], Paris, Archives nationales, 1967, p. 624 (instrument de recherche imprimé dématérialisé, certaines notices sont plus détaillées dans la version intégrale accessible en ligne par la rubrique 'Autres instruments de recherche', voir contexte dans le Plan d’orientation général - Notaires de Paris, guides thématiques du Minutier).
      Bamby, Jean-François
    - Contrat de mariage entre Jacques Laurent, compagnon brodeur, faubourg de Paris, sous la porte Montmartre, et Jeanne de Fernin, fille de Jean Fernin, maître brodeur, rue de la Vieille Monnaie., 14 février 1621; MC/ET/II/102
      contrat de mariage; Vieille-Monnaie (rue de la); Montmartre (porte); Laurent, Jacques; Fernin, Jeanne de; Fernin, Jean de; brodeur; brodeur
    - Contrat de mariage entre noble homme Pierre Chasteau, sieur de Hardeville, cloître et paroisse Saint-Honoré, et demoiselle Marie de Champhuon, fille de noble homme, maître Gilles de Champhuon, seigneur du Ruisseau, conseiller du Roi et son avocat aux requêtes de l'hôtel et chancellerie de France, rue de la Vieille-Monnaie., 17 février 1621; MC/ET/II/102
      contrat de mariage; Saint-Honoré (cloître); Vieille-Monnaie (rue de la); Chasteau, Pierre; Champhuon, Marie de; Champhuon, Gilles de
    - Inventaire après décès de Germaine Bedan, nourrice rue de la Tonnellerie, chez Philippe Thibault, marchand fripier., 6 mars 1621; MC/ET/II/102
      inventaire après décès; Tonnellerie (rue de la); Bedan, Germaine; Thibault, Philippe; nourrice
    - Contrat de mariage entre Claude Leclerc, compagnon cordonnier rue de la Cordonnerie, et Anne Mercenaire, rue Courteau Villain, veuve de Nicolas Alexandre, cuisinier., 21 mars 1621; MC/ET/II/102
      contrat de mariage; Cordonnerie (rue de la); Leclerc, Claude; Mercenaire, Anne; Alexandre, Nicolas; cordonnier; cuisinier
    - Contrat de mariage entre Nicolas Innocent, compagnon savetier rue Marivault, et Jacqueline Le Myre, Vieille rue du Temple, fille de Louis Le Myre, maître savetier., 31 mars 1621; MC/ET/II/102
      contrat de mariage; Vieille-du-Temple (rue); Marivaux (rue); Innocent, Nicolas; Le Myre, Jacqueline; Le Myre, Louis; bottier; bottier
    - Contrat de mariage entre Noël Barat, marchand charcutier, rue de la Calandre et Jeanne Selle, fille de Richard Selle, Saint-Patoix-de-Laye, diocèse de Coutance en Normandie., 5 avril 1621; MC/ET/II/102
      contrat de mariage; Calandre (rue de la); Barat, Noël; Selle, Jeanne; Selle, Richard; commerçant; charcutier
    - Contrat de mariage entre noble homme Nicolas Bourgin, premier valet de chambre et conseiller de monsieur le marquis de Villeroy, rue des Bourdonnois, et Jeanne Le Roulx, rue Baillet, fille de feu honorable homme Pierre Le Roulx, bourgeois de Paris., 22 avril 1621; MC/ET/II/102
      contrat de mariage; Baillet (rue); Bourgin, Nicolas; Le Roulx, Jeanne; Le Roulx, Pierre; employé de maison
    - Transport par Marie Legou, veuve de François Forestier, maître peintre, demeurant en l'île du Palais, paroisse Saint-Barthélemy, en présence d'Uranie David, veuve de Pierre Massan, peintre à Paris, demeurant sur le pont Notre-Dame, paroisse Saint-Gervais, à Louis Bobrun, maître peintre, demeurant rue Saint-Honoré, de deux années restant à parfaire sur les cinq années que devait durer l'apprentissage de Jean Le Roy chez Forestier (1) moyennant 150 livres dont 75 versées comptant., 26 avril 1621 - 11 juin 1622; MC/ET/II/102
      En marge:
      1622, 11 juin. - Quittance des 75 livres restant à payer..
      Compléments de description: (1) Contrat d'apprentissage du 28 novembre 1617 devant Moufle et Gerbault, analysé au nom de Pierre Massan.
      Documents du Minutier central concernant les peintres, sculpteurs et graveurs au XVIIe siècle (1600-1650) [études I à X, 1955 actes], par Marie-Antoinette Fleury, tome I, Paris, S.E.V.P.E.N, 1969, p. 240 (instrument de recherche imprimé dématérialisé, certaines notices sont plus détaillées dans la version intégrale accessible en ligne par la rubrique 'Autres instruments de recherche', voir contexte dans le Plan d’orientation général - Notaires de Paris, guides thématiques du Minutier).
      contrat d'apprentissage; quittance; Cité (île de la); Saint-Barthélemy (paroisse); Saint-Gervais (paroisse); Saint-Honoré (rue); Bobrun, Louis (15..-1627); David, Uranie; Forestier, François; Le Roy, Jean; Legou, Marie; Massan, Pierre; peintre; peintre
    - Contrat d'apprentissage pour quatre ans, au profit de Denise Haunart, âgée de quinze ans, fille des défunts Jean Haunart, peintre, et Marie Cornu, entre Raymond Le Rat, maçon, son tuteur, demeurant rue Montorgueil, et Françoise Monsierge, brunisseuse, femme de Didier Queneau, orfèvre, demeurant rue du Crucifix, sans débours de parti ni d'autres., 26 avril 1621; MC/ET/II/102
      L'apprentie sera logée, nourrie, chauffée et éclairée chez la maîtresse, et recevra d'elle un corps et une cotte.
      Documents du Minutier central concernant les peintres, sculpteurs et graveurs au XVIIe siècle (1600-1650) [études I à X, 1955 actes], par Marie-Antoinette Fleury, tome I, Paris, S.E.V.P.E.N, 1969, p. 297 (instrument de recherche imprimé dématérialisé, certaines notices sont plus détaillées dans la version intégrale accessible en ligne par la rubrique 'Autres instruments de recherche', voir contexte dans le Plan d’orientation général - Notaires de Paris, guides thématiques du Minutier).
      contrat d'apprentissage; Crucifix (rue du); Montorgueil (rue); Cornu, Marie; Haunart, Denise; Haunart, Jean; Le Rat, Raymond; Monsierge, Françoise; Queneau, Didier; maçon; orfèvre; peintre
    - Testament de Jean Boissonnet, huissier sergent à cheval au Châtelet de Paris, rue de la Tannerie., 27 avril 1621; MC/ET/II/102
      testament; Tannerie (rue de la); Boissonnet, Jean; huissier de justice; auxiliaire de justice
    - Titre nouvel par Thomas Boucher, marchand orfèvre, demeurant rue Vieille Draperie, paroisse Sainte-Croix en la Cité, en son nom et au nom de ses enfants mineurs, envers Étienne Constant, maître peintre, Bégnine Courtoys, archer des gardes du corps du roi, et Marie Contant, sa femme, pour une rente de 50 livres qu'il devait à Nicolas Contant, maître peintre, bourgeois de Paris, leur père, par constitution du 28 décembre 1605. (1), 24 janvier 1631; MC/ET/II/102
      Compléments de description :(1) Devant Moufle et Gerbault. La constitution n'a pas été retrouvée à cette date dans les minutes de Gerbault (ét. II).
      Documents du Minutier central concernant les peintres, sculpteurs et graveurs au XVIIe siècle (1600-1650) [études I à X, 1955 actes], par Marie-Antoinette Fleury, tome I, Paris, S.E.V.P.E.N, 1969, p. 151 (instrument de recherche imprimé dématérialisé, certaines notices sont plus détaillées dans la version intégrale accessible en ligne par la rubrique 'Autres instruments de recherche', voir contexte dans le Plan d’orientation général - Notaires de Paris, guides thématiques du Minutier).
      titre nouvel; Sainte-Croix (paroisse); Vieille-Draperie (rue de la); Boucher, Thomas; Constant, Etienne; Contant, Marie; Contant, Nicolas; Courtois, Bénigne; militaire du rang; orfèvre; peintre
    - Contrat d'apprentissage pour six ans au profit d'Isaac Chippault âgé de 16 ans, entre Marie Ménart, veuve d'Isaac Chippault, maître sculpteur et peintre, sa mère, demeurant rue d'Angoumois, et Jacques Houzeau, maître sculpteur et peintre, demeurant sous l'une des ailes du pont Marie, sans débours de part ni d'autre., 16 novembre 1648; MC/ET/II/102
      L'apprenti sera nourri, logé, chauffé et éclairé aux frais du maître.
      Documents du Minutier central concernant les peintres, sculpteurs et graveurs au XVIIe siècle (1600-1650) [études I à X, 1955 actes], par Marie-Antoinette Fleury, tome I, Paris, S.E.V.P.E.N, 1969, p. 137 (instrument de recherche imprimé dématérialisé, certaines notices sont plus détaillées dans la version intégrale accessible en ligne par la rubrique 'Autres instruments de recherche', voir contexte dans le Plan d’orientation général - Notaires de Paris, guides thématiques du Minutier).
      contrat d'apprentissage; Angoumois (rue d'); Marie (pont); Chippault, Isaac; Houzeau, Jacques; Ménart, Marie; peintre; sculpteur
  - Minutes. 1621, mai - 1621, août, mai 1621 - août 1621; MC/ET/II/103
    - Inventaire après décès de Marthe Parmentier, rue de la Tannerie, épouse de Claude de La Porte, maître tonnelier., 5 mai 1621; MC/ET/II/103
      inventaire après décès; Tannerie (rue de la); Parmentier, Marthe; La Porte, Claude de; tonnelier
    - Bail pour quatre ans, par Jacques Boursier, marchand bourgeois de Paris, demeurant rue Saint-Jacques-de-la-Boucherie, à Louis Poirier, peintre, et à Geneviève Baton, sa femme, d'une maison sise rue de la Vieille-Monnaie, contenant deux corps d'hôtel, à l'enseigne de l''Image Saint Jean', moyennant un loyer annuel de 550 livres., 27 mai 1621; MC/ET/II/103
      Documents du Minutier central concernant les peintres, sculpteurs et graveurs au XVIIe siècle (1600-1650) [études I à X, 1955 actes], par Marie-Antoinette Fleury, tome I, Paris, S.E.V.P.E.N, 1969, p. 573 (instrument de recherche imprimé dématérialisé, certaines notices sont plus détaillées dans la version intégrale accessible en ligne par la rubrique 'Autres instruments de recherche', voir contexte dans le Plan d’orientation général - Notaires de Paris, guides thématiques du Minutier).
      bail; Saint-Jacques-la-Boucherie (rue); Saint-Jean (image); Vieille-Monnaie (rue de la); Baton, Geneviève; Boursier, Jacques; Poirier, Louis; commerçant; peintre
    - Contrat de mariage entre Estienne Coquignon, maître tonnelier rue aux Ours, et honorable femme Noëlle Fanet, au service de Magdeleine Levesque, veuve de honorable homme Jacques Le Tellier, bourgeois de Paris, fille de feu Jean Fanet, laboureur au village de Meru, près de Compiègne., 1er juin 1621; MC/ET/II/103
      contrat de mariage; Ours (rue aux); Méru (Oise); Coquignon, Estienne; Fanet, Noëlle; Fanet, Jean; Levesque, Magdeleine; Le Tellier, Jacques; tonnelier
    - Procuration, en blanc, par Jean de La Motte, violon ordinaire de la chambre du roi et baladin ordinaire de la grande écurie, demeurant rue de la Coutellerie, pour résigner entre les mains du roi sa charge de baladin au profit de son fils, Noël de La Motte., 9 juin 1621; MC/ET/II/103
    - Contrat de mariage entre Adrian Delaval le jeune, maître armurier, rue de la Heaulmerie, et Isabel Fortier, rue de la Heaulmerie, fille de Philippe Fortier, maître armurier., 12 juin 1621; MC/ET/II/103
      contrat de mariage; Heaumerie (rue de la); Fortier, Isabel; Fortier, Philippe; Delaval, Adrian; armurier
    - Contrat de mariage entre Louis Berthrand, compagnon tonnelier rue de la Boisserie, et Marie Poisson, rue Place aux Veaux, veuve de Nicolas Nelles, suisse de la maison de France en la ville de Mantes., 17 juin 1621; MC/ET/II/103
      contrat de mariage; Place-aux-Veaux (rue de la); Berthrand, Louis; Poisson, Marie; Nelles, Nicolas; tonnelier
    - Contrat de mariage entre Duren Abarache, compagnon boucher rue Place aux Veaux, et Anne Hudebert, rue Place aux Veaux, fille de feu Jacques Hudebert, estalier boucher., 20 juin 1621; MC/ET/II/103
      contrat de mariage; Place-aux-Veaux (rue de la); Abarache, Duren; Hudebert, Anne; Hudebert, Jacques; boucher; boucher
    - Contrat d'apprentissage pour cinq ans, au profit de Jacques Gronnier, (1) âgé de quatorze ans, entre Nicole Bertinne, veuve de Jean Gronnier, marchand boucher, demeurant à Méru, et Adam de Lapatte, maître peintre, demeurant rue de la Juiverie, sans débours de part ni d'autre., 23 juin 1621; MC/ET/II/103
      Compléments de description: (1) Il signe Gronnet.
      Documents du Minutier central concernant les peintres, sculpteurs et graveurs au XVIIe siècle (1600-1650) [études I à X, 1955 actes], par Marie-Antoinette Fleury, tome I, Paris, S.E.V.P.E.N, 1969, p. 360 (instrument de recherche imprimé dématérialisé, certaines notices sont plus détaillées dans la version intégrale accessible en ligne par la rubrique 'Autres instruments de recherche', voir contexte dans le Plan d’orientation général - Notaires de Paris, guides thématiques du Minutier).
      contrat d'apprentissage; Méru (Oise); Juiverie (rue de la); Bertinne, Nicole; Gronnet, Jacques; Gronnier, Jacques; Gronnier, Jean; Lapatte, Adam de; boucher; peintre
    - Contrat de mariage entre Guillaume Clément, maître batteur d'or et d'argent, rue de la Grande Truanderie, et Elizabeth Dubouillon, fille de Simon Dubouillon, maître cuisinier et mesureur de grains sur les ports de la ville de Paris., 24 juin 1621; MC/ET/II/103
      contrat de mariage; Grande-Truanderie (rue de la); Clement, Guillaume; Dubouillon, Elizabeth; Dubouillon, Simon; batteur de métal; cuisinier; officier civil (Ancien Régime)
    - Contrat de mariage entre Thomas Chantiou, maître tailleur d'habits rue des Lombards, et Louise Vuarnet, rue des Lombards, fille de feu Jean Vuarnet, maître tailleur d'habits., 29 juin 1621; MC/ET/II/103
      contrat de mariage; Lombards (rue des); Chantiou, Thomas; Vuarnet, Louise; Vuarnet, Jean; tailleur d'habits
    - Contrat de mariage entre François Baston, tailleur d'habits rue des Carmes, et Marguerite Derigniere, rue d'Avignon, fille de Nicolas Derigniere, maître taillandier., 6 juillet 1621; MC/ET/II/103
      contrat de mariage; Carmes (rue des); Avignon (rue d'); Baston, François; Derigniere, Marguerite; Derigniere, Nicolas; forgeron; tailleur d'habits
    - Inventaire après décès de Pierre Duchaussy, gagne-deniers, rue du Grand Treillis, paroisse Saint-Jacques-de-la-Boucherie, à la requête de sa veuve, Marie Foulloy., 12 juillet 1621; MC/ET/II/103
      inventaire après décès; Duchaussy, Pierre; Foulloy, Marie; journalier
    - Contrat de mariage entre Marin Choppart, maître passementier rubanier à Saint Marcel lès Paris, et Françoise Roynard, fille de Antoine Roynard, maître savetier à Saint Marcel, rue Mouffetard, paroisse Saint Hyppolite., 17 juillet 1621; MC/ET/II/103
      contrat de mariage; Saint-Marcel (faubourg); Mouffetard (rue); Choppart, Marin; Roynard, Françoise; Roynard, Antoine
    - Contrat de mariage entre André Godefroy, marchand mercier grossier joaillier, sur le pont aux marchands, paroisse Saint-Barthélémy, et Magdeleine Beguin, rue Saint-Denis,fille de honorable homme Denis Béguin, marchand bourgeois de Paris., 28 juillet 1621; MC/ET/II/103
      contrat de mariage; Saint-Denis (rue); Godefroy, André; Beguin, Magdeleine; Beguin, Denis; commerçant; commerçant; orfèvre
    - Contrat de mariage entre Philippe Fortier, maître menuisier rue Darnétal, et Justine Maloiseau, rue du Hault Moulin, fille de honorable homme Gabriel Maloiseau, marchand bonnetier, bourgeois de Paris., 1er août 1621; MC/ET/II/103
      contrat de mariage; Haut-Moulin (rue du); Fortier, Philippe; Maloiseau, Justine; Maloiseau, Gabriel; commerçant; fabricant d'accessoires vestimentaires; menuisier
    - Contrat de mariage entre Nicolas Filleau, compagnon tissutier rubanier, rue de la Vieille Monnaie, et Françoise Harlay, rue Marivault, fille de feu Arthur Harlay, maître tissutier rubanier., 10 août 1621; MC/ET/II/103
      contrat de mariage; Vieille-Monnaie (rue de la); Marivaux (rue); Filleau, Nicolas; Harlay, Françoise; Harlay, Arthur; tisserand; passementier
    - Testament de honorable homme Antoine Martin, bourgeois de Paris, cloître et paroisse de l'église Saint-Jacques-de-la-Boucherie, en la maison curiale, veuf de dame Magdeleine Alleaume., 13 août 1621; MC/ET/II/103
      testament; Martin, Antoine; Alleaume, Magdeleine
    - Bail par Marie de Hémen, veuve de Jacques Mahieu, notaire au Châtelet de Paris, demeurant rue des Arcis, pour quatre années, à Robert Despons, maître facteur d'instruments de musique, demeurant rue des Arcis, d'une maison où demeure actuellement Vincent Collé, notaire au Châtelet, moyennant 400 livres de loyer annuel., 22 décembre 1621; MC/ET/II/103
      Documents du Minutier central concernant l'histoire de la musique (1600-1650), par Madeleine Jurgens, tome I [études I à X, 1763 actes], Paris, Archives nationales, 1967, p. 740 (instrument de recherche imprimé dématérialisé, certaines notices sont plus détaillées dans la version intégrale accessible en ligne par la rubrique 'Autres instruments de recherche', voir contexte dans le Plan d’orientation général - Notaires de Paris, guides thématiques du Minutier).
      Hémen, Marie de
  - Minutes. 1621, septembre - 1621, décembre, septembre 1621 - décembre 1621; MC/ET/II/104
    - Mise en apprentissage par Jean de Fontenailles, gouverneur des pages de la grande écurie du roi, demeurant rue Saint-Honoré, paroisse Saint-Germain-l'Auxerrois, de son fils Nicolas, âgé de quatorze ans, pour six années, chez Pierre Du Gap, violon ordinaire de la chambre du roi, demeurant rue Guillaume-Josse, moyennant 180 livres., 2 septembre 1621 - 11 août 1622; MC/ET/II/104
      1622, 11 août. Désistement du précédent contrat contenant déclaration de Du Gap qui, ne pouvant s'accomoder des services du jeune homme, consent à ce que celui-ci aille chez un autre patron et rend 50 livres sur les 90 livres qui lui avaient été versées.
      Documents du Minutier central concernant l'histoire de la musique (1600-1650), par Madeleine Jurgens, tome I [études I à X, 1763 actes], Paris, Archives nationales, 1967, p. 331 (instrument de recherche imprimé dématérialisé, certaines notices sont plus détaillées dans la version intégrale accessible en ligne par la rubrique 'Autres instruments de recherche', voir contexte dans le Plan d’orientation général - Notaires de Paris, guides thématiques du Minutier).
      Fontenailles, Jean de
    - Contrat de mariage entre Simon Gosse, menuisier rue du Chaulme, et Louise Moreau, rue du Chaulme, fille de feu Jean Moreau, compagnon tonnelier., 18 septembre 1621; MC/ET/II/104
      contrat de mariage; Gosse, Simon; Moreau, Louise; Moreau, Jean; tonnelier; menuisier
    - Testament de Yolande Villain, rue de la Vieille-Monnaie, veuve de honorable homme Jean Michel, marchand bourgeois., 25 septembre 1621; MC/ET/II/104
      testament; Vieille-Monnaie (rue de la); Villain, Yolande; Michel, Jean
    - Quittance par Pierre Garnier, le jeune, maître corroyeur, demeurant rue de la Mortellerie, en présence de Catherine Santeuil, sa fiancée, veuve de Thomas Denis, maître facteur d'instruments, demeurant rue Saint-Antoine, à Claude Bordier, orfèvre, bourgeois de Paris, demeurant rue Saint-Jacques-de-la-Boucherie, de la somme de 769 livres 1 sol 11 deniers, pour cession d'un bail emphitéotique., 25 septembre 1621; MC/ET/II/104
      Documents du Minutier central concernant l'histoire de la musique (1600-1650), par Madeleine Jurgens, tome I [études I à X, 1763 actes], Paris, Archives nationales, 1967, p. 734 (instrument de recherche imprimé dématérialisé, certaines notices sont plus détaillées dans la version intégrale accessible en ligne par la rubrique 'Autres instruments de recherche', voir contexte dans le Plan d’orientation général - Notaires de Paris, guides thématiques du Minutier).
      Garnier, Pierre
    - Contrat de mariage entre Louis Hanot, marchand pelletier rue Saint-Honoré et Anne Mercier, rue du Bourg l'Abbé, veuve de Claude François, bourgeois de Paris., 30 septembre 1621; MC/ET/II/104
      contrat de mariage; Saint-Honoré (rue); Hanot, Louis; Mercier, Anne; Francois, Claude; commerçant; fourreur
    - Contrat de mariage entre Philippe Crespy, maître rotisseur, rue de la Huchette, et Marie Hullin, rue du Petit Pont, fille de Hubert Hullin, maître rotisseur, bourgeois de Paris., 1er octobre 1621; MC/ET/II/104
      contrat de mariage; Huchette (rue de la); Petit-Pont (rue du); Crespy, Philippe; Hullin, Marie; Hullin, Hubert; cuisinier
    - Inventaire après décès de Yolande Villain, rue de la Vieille-Monnaie, veuve en dernières noces de honorable homme Jean Michel, veuve en secondes noces de Pierre Chaumond, veuve en premières noces de Philippe Le Moyne., 6 octobre 1621; MC/ET/II/104
      inventaire après décès; Vieille-Monnaie (rue de la); Villain, Yolande; Michel, Jean; Chaumond, Pierre; Le Moyne, Philippe
    - Testament de Nicole Garnier, rue Saint Martin, paroisse Saint-Nicolas-des-Champs, épouse de Jean Benard, marchand de vins., 14 octobre 1621; MC/ET/II/104
      testament; Saint-Martin (rue); Garnier, Nicole; Benard, Jean; commerçant
    - Inventaire après décès de messire Charles de la Chaussaye, conseiller et aumonier du Roi, docteur en la faculté de théologie et aux droits, chanoine en l'église de Paris, et curé de l'église paroissiale Saint-Jacques-de-la-Boucherie, maison du presbytère de l'église Saint-Jacques-de-la-Boucherie., 21 octobre 1621; MC/ET/II/104
      inventaire après décès; La Saussaye, Charles de; chanoine; curé
    - Sommation faite par Jean Pijard, marchand joaillier, bourgeois de Paris, à Alphonse de Louvain, le jeune, maître peintre, demeurant sur le pont Notre-Dame, à la Bannière de France, de faire dresser acte devant des notaires de son choix du transport de bail qu'il lui a fait ce même jour de la maison de la 'Bannière de France', moyennant la somme de 2.100 livres que ledit Louvain lui a payée pour le reste du bail de ladite maison dont sont propriétaires les échevins et prévôt des marchands de Paris., 25 octobre 1621; MC/ET/II/104
      Documents du Minutier central concernant les peintres, sculpteurs et graveurs au XVIIe siècle (1600-1650) [études I à X, 1955 actes], par Marie-Antoinette Fleury, tome I, Paris, S.E.V.P.E.N, 1969, p. 453 (instrument de recherche imprimé dématérialisé, certaines notices sont plus détaillées dans la version intégrale accessible en ligne par la rubrique 'Autres instruments de recherche', voir contexte dans le Plan d’orientation général - Notaires de Paris, guides thématiques du Minutier).
      Bannière de France (enseigne de la); Notre-Dame (pont); Louvain, Alphonse de; Pijard, Jean; orfèvre; peintre
    - Constitution par Marie Vallet, veuve de Jean Cochetier, maître pâtissier, demeurant rue du Temple, paroisse Saint-Nicolas-des-Champs, par Léonard de Lorge, maître joueur d'instruments, et par Nicole Cochetier, sa femme, demeurant rue Saint-Germain-l'Auxerrois, à Michel Sallé, marchand teinturier de toiles, demeurant rue des Lombards, de 37 livres 10 sols de rente, moyennant 600 livres., 27 octobre 1621; MC/ET/II/104
      Documents du Minutier central concernant l'histoire de la musique (1600-1650), par Madeleine Jurgens, tome I [études I à X, 1763 actes], Paris, Archives nationales, 1967, p. 574 (instrument de recherche imprimé dématérialisé, certaines notices sont plus détaillées dans la version intégrale accessible en ligne par la rubrique 'Autres instruments de recherche', voir contexte dans le Plan d’orientation général - Notaires de Paris, guides thématiques du Minutier).
      Vallet, Marie
    - Contrat de mariage entre Nicolas Pruvost, maître sculpteur rue Saint Martin, paroisse Saint-Nicolas-des-Champs, et Médarde Bonneau, rue du Temple, fille de feu Sanson Bonneau, marchand apothicaire épicier, bourgeois de Paris., 6 novembre 1621; MC/ET/II/104
      contrat de mariage; Temple (rue du); Saint-Martin (rue); Pruvost, Nicolas; Bonneau, Médarde; Bonneau, Sanson; sculpteur; commerçant; pharmacien